臺灣桃園地方法院民事簡易判決　　　　110年度桃簡字第197號
原　　　告　陳秀琴　
訴訟代理人　况錦鑫　
被　　　告　楊世盟　

被　　　告　亞鑫通運有限公司

法定代理人　錢宏儒　
共　　　同
訴訟代理人　許右星　

上列當事人間請求損害賠償事件，本院於民國110 年10月6 日言
詞辯論終結，判決如下：
    主    文
原告之訴及假執行之聲請均駁回。
訴訟費用由原告負擔。
    事實及理由
一、原告主張：被告楊世盟係被告亞鑫通運有限公司之受雇人，
    楊世盟於民國108 年10月4 日10時許，駕駛車牌號碼000-00
    號營業貨運曳引車（下稱系爭車輛），沿桃園市八德區東勇
    街往桃園區方向行駛，行經東勇街與義勇街口，不慎自後撞
    擊原告陳秀琴所騎乘之車牌號碼000-0000號普通重型機車（
    下稱系爭機車），致陳秀琴受有雙側多處肋骨骨折、雙側血
    胸、雙側肺部挫傷、多處骨盆骨折、右下肢大面積擦傷、頭
    部外傷併顏面多處擦挫傷、右踝開放性骨折、左鎖骨骨折、
    胸椎腰椎壓迫性骨折等傷勢，因而受有醫療費用新臺幣（下
    同）300,096 元、住院看護費用115,000 元、護理中心費用
    150,486 元、系爭機車之修理費用20,850元之損害，復因上
    開傷勢而受有相當之精神痛苦，併請求精神慰撫金200,000
    元，爰依侵權行為法律關係提起本件訴訟等語，並聲明：㈠
    被告應給付原告786,432 元，及自繕本送達翌日起至清償日
    止，按週年利率5 ％計算之利息。㈡願供擔保，請准宣告假
    執行。
二、被告則以：本件楊世盟所涉刑事過失傷害部分業經不起訴處
    分，且當日陳秀琴未依規定行兩段式左轉，楊世盟亦剛起步
    而無超速之情，是楊世盟在本件事故中並無任何過失存在等
    語，資為抗辯，並均聲明：原告之訴駁回。
三、本院得心證之理由：
  ㈠按當事人主張有利於己之事實者，就其事實有舉證之責任。
    但法律別有規定，或依其情形顯失公平者，不在此限，民事
    訴訟法第277 條定有明文。又民事訴訟如係由原告主張權利
    者，應先由原告負舉證之責，若原告先不能舉證，以證實自
    己主張之事實為真實，則被告就其抗辯事實即令不能舉證，
    或其所舉證據尚有疵累，亦應駁回原告之請求。次按因故意
    或過失，不法侵害他人之權利者，負損害賠償責任，民法第
    184 條第1 項前段定有明文，而此條文所指侵權行為之成立
    ，須具備：①有加害行為。②有故意或過失。③加害行為須
    具不法性。④侵害他人之權利。⑤侵害行為與損害之間須有
    因果關係之要件。是主張有侵權行為發生之被害人即須就上
    開各項要件負舉證責任。
  ㈡楊世盟於上開時、地，駕駛系爭車輛與陳秀琴騎乘之系爭機
    車發生碰撞，陳秀琴因而受有雙側多處肋骨骨折、雙側血胸
    、雙側肺部挫傷、多處骨盆骨折、右下肢大面積擦傷、頭部
    外傷併顏面多處擦挫傷、右踝開放性骨折、左鎖骨骨折、胸
    椎腰椎壓迫性骨折等傷勢乙情，有沙爾德聖保祿修女會醫療
    財團法人聖保祿醫院診斷證明書、長庚醫療財團法人林口長
    庚紀念醫院診斷證明書等（見本院桃簡字卷第5 至9 頁）在
    卷可稽，且被告對此亦均未爭執，是此部分之事實，應先堪
    以認定。
  ㈢陳秀琴雖陳稱：楊世盟未注意車前狀況才會撞上我等語（見
    本院桃簡字卷第105 頁）。惟查，於影片時間10：08：01時
    ，系爭車輛在畫面左上方停等紅燈，而於10：08：06時，楊
    世盟行向之對向機車開始起駛，後於10：08：09時，系爭車
    輛開始緩步向前時，系爭機車出現在被告車輛右前方，並往
    系爭車輛之車頭前進，而於10：08：11時許，兩車發生碰撞
    乙情，有本院110 年10月6 日勘驗筆錄（見本院桃簡字卷第
    104 頁背面）在卷可稽，並有現場監視錄影畫面光碟在卷可
    佐，足認陳秀琴為圖一時之便而未依規定行兩段式左轉，且
    突然自系爭車輛之右方切入該車輛之車頭處，遂而釀成本件
    事故，自難認被告就本件事件存有過失。
  ㈣又本件事故嗣後經送請桃園市政府車輛行車事故鑑定會（下
    稱車鑑會）鑑定本件事故之肇事責任，該車鑑會覆以：陳秀
    琴未依兩段式逕由前車右側超越行左轉彎，為肇事因素；楊
    世盟駕駛營業半聯結車無肇事因素等語，有桃園市政府車輛
    行車事故鑑定會109 年6 月3 日桃交鑑字第1090003152號函
    暨鑑定意見書（見109 年度偵字第656 號卷第73至78頁）在
    卷可參，亦同本院上開之認定，益徵楊世盟在本件事故中並
    無任何肇事因素存在。此外，陳秀琴復未能舉其他事證以明
    楊世盟就本件事故之發生有何故意或過失，是陳秀琴請求被
    告就本件事故負侵權行為損害賠償之責，即難認有據。
四、從而，原告依侵權行為之法律關係，請求被告給付786,432
    元，及自繕本送達翌日起至清償日止，按週年利率5 ％計算
    之利息，為無理由，應予駁回。又原告之訴既經駁回，其假
    執行之聲請亦失所附麗，應併予駁回。
五、本件事證已臻明確，兩造其餘主張、陳述及所提之證據暨攻
    擊防禦方法，核與判決結果不生影響，爰不逐一論述，併此
    敘明。
六、訴訟費用負擔之依據：民事訴訟法第78條。
中    華    民    國   110    年    10    月    29    日
                  桃園簡易庭  法  官  顏嘉漢
以上為正本係照原本作成。
如不服本判決，應於送達後20日內，向本院提出上訴狀並表明上
訴理由，如於本判決宣示後送達前提起上訴者，應於判決送達後
20日內補提上訴理由書（須附繕本）。
如委任律師提起上訴者，應一併繳納上訴審裁判費。
中    華    民    國   110    年    10    月    29    日
                              書記官  楊上毅